臺灣臺北地方法院刑事判決　　　　　　　　　　　　九十三年度易字第一一五０號
　　公　訴　人　臺灣臺北地方法院檢察署檢察官
　　被　　　告　甲○○
右列被告因妨害自由案件，經檢察官提起公訴（九十三年度偵緝字第一一二二號），
本院判決如左：
    主  文
甲○○以強暴妨害人行使權利，處有期徒刑參月，如易科罰金，以參佰元折算壹日。
    事  實
一、甲○○於民國八十六年十月二日因賭博案件經台灣板橋地方法院科處罰金一千元
    ，八十六年十一月三日確定，於八十六年十二月二十八日罰金繳清執行完畢。甲○○與乙○○原係男女朋友，二人因個性不合已於九十一年間分手，惟甲○○猶
    經常藉故打電話騷擾乙○○及其家人或前往台北縣新店市○○路○段三六號二樓
    乙○○住處附近守候，於九十二年六月十九日晚間甲○○又前往乙○○住處附近
    等候乙○○，至晚間九時三十分許乙○○自安康路三段五七號理髮廳走出來，一
    看見在路旁之甲○○立即轉頭跑開，甲○○則追上前攔乙○○，欲與乙○○交談
    ，並基於妨害自由之犯意，徒手抓住急欲離開現場之乙○○雙手，且進而自後以
    雙手抱住乙○○之強暴方法，妨害乙○○行使自由離去之權利，適台北縣警察局
    新店分局雙城派出所丙○○等四名警員值巡邏勤務經過，看見甲○○抱住乙○○
    及聽見乙○○呼叫聲，立即停車上前制止，甲○○始鬆開雙手，奮力掙扎之乙○○因重心不穩遂跌倒地上，丙○○警員將乙○○扶起後，即將甲○○、乙○○二
    人帶回雙城派出所處理。
二、案經被害人乙○○提出告訴由臺北縣警察局新店分局報請臺灣臺北地方法院檢察
    署檢察官偵查起訴。
    理  由
一、訊據被告甲○○承認於右述時、地拉住證人即被害人乙○○之雙手制止乙○○離
    去之情不諱，然辯稱「：：因我要對他（指證人乙○○）說的話未講完，情急之
    下才抓住乙○○的雙手，並非要強制他的自由或對他有任何傷害：：」（九十二
    年六月十九日警詢）、「：：我跑過去跟她（指證人乙○○）道歉：：我拉她是
    要道歉：：」（九十三年八月四日偵查）、「：：不是她（指證人乙○○）一出
    來就看到我，而是我喊她她才看到我，我們有講一些話，之後才爭吵：：我有拉
    她：：是想跟：：乙○○講一些話：：因為我希望乙○○能聽我把話講完：：我
    記得我是拉著乙○○之後她跌倒，因為之後我聽到乙○○喊叫，我就放手：：我
    沒有抱住乙○○：：」（九十三年十月二十二日本院審理）等語。經查，證人乙○○於右述時、地看見被告即轉頭逃跑，被告上前拉住證人乙○○雙手，進而自
    證人乙○○背後環抱之情，已據證人乙○○於警詢、本院審理時指述「：：我於
    本年（九十二年）六月十九日約九時三十分從安康路三段五七號理髮廳洗頭出來
    時甲○○就突然出現抓住我的雙手：：我大聲呼救掙扎請他讓我離開，此時巡邏
    警察適時出現將甲○○制止，並將其帶至派出所：：」（九十二年六月十九日警
    詢）、「：：那時候我去洗頭，從店裡出來我就看到被告，我看到被告我就跑，
    他就跑過來把我拉住，要拉去別的地方，跟我說一些很無聊的事，被告一直拉著
    我我就跌在地上，剛好巡邏的員警有經過看到，把我們拉開：：」（九十三年十
    月二十二日本院審理）等語綦詳，且證人即承辦本案警員丙○○亦證述「：：我
    們巡邏經過，發現一個女的大聲呼叫『放開我』，男的從背後把女的抱住，不讓
    她離開：：」（九十三年五月十八日偵查）、「：：我們經過玫瑰路口（安康路
    三段與玫瑰路口）發現有一個女子大聲呼叫，被告雙手抱住該女子，我們就下車
    叫他們回派出所，當時被告是用雙手環繞女子的背後：：看見女子掙扎之後就跌
    倒：：我們把她扶起：：」等語，雖然證人乙○○歷次指稱「：：甲○○就突然
    出現抓住我雙手：：」、「：：他就跑過來把我拉住：：只有拉住我的手：：我
    忘記被告是否有抱住我，印象中我只記得被告一直拉著我：：」，與證人丙○○
    證述「：：發現一個女的大聲呼叫放開我，男的從背後把女的抱住：：」、「：
    ：發現有一個女子大聲呼叫，被告雙手抱住該女子：：被告是用雙手環繞女子：
    ：兩人都是面對馬路面向我們：：」等，就被告施強暴之手段，二人所述有間，
    惟據證人乙○○於警詢、本院審理時指稱其與被告已分手一年，被告經常藉故前
    往騷擾，當日一見到被告立即轉頭就逃各情，並表示「我大聲呼救並掙扎」、「
    他拉我，我掙脫：：」等，參以被告供述證人乙○○掙扎跌倒之情，顯見證人乙○○當時因遭被告攔阻而正處於驚慌失措之情境，其鮮難詳記被告對其施以強暴
    手段之細節，又證人丙○○為雙城派出所警員，當日係因值巡邏勤務經過現場適
    遇上情而處理本案，此亦據證人丙○○陳明在卷，衡情證人丙○○鮮會誣陷被告
    之理，是被告確有自證人乙○○背後以雙手環抱住證人乙○○阻止其離去之行為
    ，而被告前述辯解係避重就輕之詞，並不足採，本件事證明確，被告犯行堪予認
    定。
二、被告於前述時、地以徒手抓住證人乙○○，環抱住證人乙○○之強暴手段，阻攔
    並無義務留在現場之證人乙○○自由離去，核被告所為，係犯刑法第三百零四條
    第一項之以強暴妨害人行使權利罪。爰審酌被告未曾受有期徒刑以上刑之宣告（
    有台灣台北地方法院檢察署刑案資料查註紀錄表及台灣高等法院被告全國前案紀
    錄表在卷可稽）、被告與證人乙○○已分手，雖證人乙○○不願再與被告有任何
    接觸，被告猶徒手抓住證人乙○○雙手，進而環抱之而違反證人乙○○之意願，
    妨害其自由離去，衡諸其犯罪動機、目的、手段、對證人乙○○心理已造成嚴重
    傷害及被告犯罪後始終飾卸稱實無對證人乙○○妨害自由之故意等一切情狀，量
    處如主文所示之刑，並諭知易科罰金之折算標準。
據上論斷，應依刑事訴訟法第二百九十九條第一項前段，刑法第三百零四條第一項、
第四十一條第一項前段，罰金罰鍰提高標準條例第一條前段、第二條，判決如主文。
本案經檢察官陳玉萍到庭執行職務。
中　　　華　　　民　　　國　　九十三　　年　　 十一 　　月　　　五　　　日
                                      臺灣臺北地方法院刑事第一庭
                                          審判長法  官 陳興邦
                                                法  官 劉素如
                                                法  官 林婷立
右正本證明與原本無異。
如不服本判決，應於判決送達後十日內，向本院提出上訴狀。
                                                書記官 葉志昭
中　　　華　　　民　　　國　　九十三　　年　　 十一 　　月　　　八　　　日
附錄本案論罪科刑法條全文：
中華民國刑法第三百零四條
(強制罪)
以強暴、脅迫使人行無義務之事或妨害人行使權利者，處三年以下有期徒刑、拘役或
三百元以下罰金。
前項之未遂犯罰之。
